【裁判字號】    97,訴,403
【裁判日期】    971231
【裁判案由】    毒品危害防制條例
【裁判全文】
臺灣臺北地方法院刑事判決               97年度訴字第403號
公  訴  人  臺灣臺北地方法院檢察署檢察官
被      告  甲○○
上列被告因違反毒品危害防制條例案件，經檢察官提起公訴（九
十七年度毒偵字第四號、第四七號）及移送併辦（九十七年度毒
偵字第七八三號），本院判決如下：
    主  文
甲○○施用第二級毒品，累犯，處有期徒刑陸月。又施用第二級
毒品，累犯，處有期徒刑陸月，扣案之第二級毒品安非他命包
（實秤毛重壹點陸肆公克公克、淨重零點玖貳公克、取樣零點零
零零貳公克、餘重零點玖壹玖捌公克）均沒收銷燬之，上開毒品
之包裝袋個均沒收。應執行有期徒刑拾月，扣案之第二級毒品
安非他命包（實秤毛重壹點陸肆公克公克、淨重零點玖貳公克
、取樣零點零零零貳公克、餘重零點玖壹玖捌公克）均沒收銷燬
之、上開毒品之包裝袋個均沒收。
    事  實
一、甲○○前於民國九十二年間因施用毒品案件，經本院以九十
    二年度毒聲字第二一四九號裁定令入勒戒處所為觀察、勒戒
    ，因有繼續施用之傾向，經本院於九十三年三月五日以九十
    三年度毒聲字第九二號裁定令入戒治處所強制戒治，於九十
    四年一月二十三日執行完畢釋放出所，經臺灣臺北地方法院
    檢察署檢察官以九十三年度戒毒偵字第一五八號為不起訴處
    分確定。又於九十四年間因施用毒品案件，經本院於九十五
    年三月三十一日以九十五年度簡字第七五八號判處有期徒刑
    五月確定，於九十五年七月二十一日易科罰金執行完畢。復
    於九十五年間因施用毒品案件，經本院於九十五年七月二十
    七日以九十五年度簡字第二一四一號判處有期徒刑六月確定
    ，甫於九十六年二月十二日徒刑易科執行完畢出監。詎仍不
    知悔改，仍基於施用第二級毒品之犯意，先於九十六年十一
    月十五日晚間某時許，在臺北市○○○路92巷林務局空屋內
    ，以吸食器燒烤甲基安非他命後吸食煙霧之方式，施用第二
    級毒品甲基安非他命一次，經警於九十六年十一月十六日凌
    晨零時二十四分許，在臺北市萬華區○○○路○段92巷口前
    ，為警察覺有異前往盤查後，經甲○○同意採尿送驗後查獲
    。另又於九十六年十二月十三日下午五時許，在上開林務局
    空屋內，以相同方式施用第二級毒品甲基安非他命一次，嗣
    警方於九十六年十二月十三日晚間十時三十分許，在臺北縣
    萬華區○○○路○段92巷口，見甲○○形跡可疑，經獲得甲
    ○○之同意，在其背包中扣得第二級毒品甲基安非他命三包
    （實秤毛重1.64公克、淨重0.92公克、取樣0.0002公克、餘
    重0.9198公克），並採尿送驗後查獲。
二、案經臺北市政府警察局萬華分局報告臺灣臺北地方法院檢察
    署檢察官偵查起訴並移送併辦。
    理  由
一、按被告以外之人於審判外之言詞或書面陳述，除法律有規定
    者外，不得作為證據，刑事訴訟法第一百五十九條第一項定
    有明文。另按被告以外之人於審判外之陳述，雖不符前四條
    之規定，而經當事人於審判程序同意作為證據，法院審酌該
    言詞陳述或書面陳述作成時之情況，認為適當者，亦得為證
    據；當事人、代理人或辯護人於法院調查證據時，知有第一
    百五十九條第一項不得為證據之情形，而未於言詞辯論終結
    前聲明異議者，視為有前項之同意，同法第一百五十九條之
    五亦已明訂。本案據以認定被告甲○○犯罪事實之證據，有
    部分證人屬於傳聞證據，惟因被告及公訴人於本院言詞辯論
    終結前，均未對於證據能力聲明異議，依刑事訴訟法第一百
    五十九條之五第一項、第二項規定，視為同意上開證據具備
    證據能力，本院審酌該等傳聞證據作成之情況，亦無違法或
    不當情事，因而認為適當，故該等傳聞證據均具備證據能力
    而得作為證據，合先敘明。
二、前揭犯罪事實，業據被告於警詢、偵查及本院審理時坦承不
    諱，核與證人詹文宗所證其於九十六年十二月十三日係與被
    告前往臺北市萬華區○○○路○段92巷廢棄空屋欲與友人一
    同施用毒品時遭查獲等情相符。而被告於九十六年十一月十
    六日、同年十二月十三日為警查獲時所採尿液，經送台灣尖
    端先進生技醫藥股份有限公司以酵素免疫分析法（ＥＩＡ）
    初步檢驗，再以氣相層析質譜儀法（ＧＣ／ＭＳ）確認檢驗
    之結果，均係呈甲基安非他命陽性反應等情，有該公司九十
    六年十一月二十八日、十二月二十八日之濫用藥物檢驗報告
    各一份附卷可稽。又被告於九十六年十二月十三日為警查扣
    之白色透明結晶三包，經送交通部民用航空局航空醫務中心
    鑑定之結果，均檢出第二級毒品甲基安非他命成分一情，亦
    有該中心九十七年一月四日航藥鑑字第0970110號毒品鑑定
    書一份在卷可考，則被告自白核與事實相符，應堪採信。而
    被告前於九十二年間因施用毒品案件，經本院以九十二年度
    毒聲字第二一四九號裁定令入勒戒處所為觀察、勒戒，因有
    繼續施用之傾向，經本院於九十三年三月五日以九十三年度
    毒聲字第九二號裁定令入戒治處所強制戒治，於九十四年一
    月二十三日執行完畢釋放出所，經臺灣臺北地方法院檢察署
    檢察官以九十三年度戒毒偵字第一五八號為不起訴處分確定
    。又於九十四年間因施用毒品案件，經本院於九十五年三月
    三十一日以九十五年度簡字第七五八號判處有期徒刑五月確
    定，於九十五年七月二十一日易科罰金執行完畢。復於九十
    五年間因施用毒品案件，經本院於九十五年七月二十七日以
    九十五年度簡字第二一四一號判處有期徒刑六月確定，甫於
    九十六年二月十二日徒刑易科執行完畢出監等情，有卷附臺
    灣高等法院被告前案紀錄表一份可按，其於強制戒治執行完
    畢釋放出所後，五年內故意再犯此二件施用第二級毒品案件
    ，即應依毒品危害防制條例第十條第二項之規定處罰，是本
    件事證明確，被告犯行堪以認定，應予依法論科。
三、按甲基安非他命係毒品危害防制條例第二條第二項第二款所
    規定之第二級毒品。是核被告所為，係犯毒品危害防制條例
    第十條第二項之施用第二級毒品甲基安非他命罪。至移送併
    案部分，核與檢察官提起供述係屬於本院之被告九十六年十
    二月十三日之施用第二級毒品甲基安非他命犯行，乃係同一
    犯罪行為，本院自得併予審究，附此敘明。而被告施用前、
    後持有毒品甲基安非他命之低度行為，均為施用毒品之高度
    行為所吸收，不另論罪。被告所犯上開二罪，犯意各別，行
    為互殊，應予分論併罰。而被告前於九十四年間因施用毒品
    案件，經本院於九十五年三月三十一日以九十五年度簡字第
    七五八號判處有期徒刑五月確定，於九十五年七月二十一日
    易科罰金執行完畢；復於九十五年間因施用毒品案件，經本
    院於九十五年七月二十七日以九十五年度簡字第二一四一號
    判處有期徒刑六月確定，甫於九十六年二月十二日徒刑易科
    執行完畢出監一節，有臺灣高等法院被告前案紀錄表一份附
    卷可稽，其於有期徒刑執行完畢後，五年內故意再犯本二件
    有期徒刑以上之罪，均為累犯，均應依法加重其刑。爰審酌
    被告曾因施用毒品案件多次進出監獄，卻於出監後仍繼續施
    用第二級毒品安非他命，顯見被告實無戒除毒癮之意，然施
    用毒品係自戕行為，對他人危害尚輕，且其犯後坦承犯行，
    態度良好等一切情狀，量處如主文所示之刑，並定其應執行
    刑，以示懲儆。
四、扣案甲基安非他命三包（實秤毛重1.64公克、淨重0.92公克
    、取樣0.0002公克、餘重0.9198公克）為查獲之毒品，應依
    毒品危害防制條例第十八條第一項前段宣告沒收銷燬之。上
    開毒品之包裝袋三個，均係被告所有且供犯罪使用之物一節
    ，業據被告供承在卷，均應依刑法第三十八條第一項第二款
    宣告沒收。
據上論斷，應依刑事訴訟法第二百九十九條第一項前段，毒品危
害防制條例第十條第二項、第十八條第一項前段，刑法第十一條
前段、第四十七條第一項、第五十一條第五款、第三十八條第一
項第二款，判決如主文。
本案經檢察官李彥霖到庭執行職務。
中    華    民    國    97    年    12    月    31    日
               臺灣臺北地方法院刑事第十七庭
                        審判長法  官  劉煌基
                              法  官  賴淑美
                              法  官  劉秀君
上正本證明與原本無異。
如不服本判決應於收受送達後10日內向本院提出上訴書狀，並應
敘述具體理由；其未敘述上訴理由者，應於上訴期間屆滿後20日
內向本院補提理由書（圴須按他造當事人之人數附繕本）「切勿
逕送上級法院」。
                              書記官  吳俊龍
中    華    民    國    97    年    12    月    31    日
附錄本案論罪科刑法條全文：
毒品危害防制條例第10條
施用第一級毒品者，處 6 月以上 5 年以下有期徒刑。
施用第二級毒品者，處 3 年以下有期徒刑。


司法院資訊處製作；財團法人民間司法改革基金會備份。
